CHRISTIAN CHIROQUE RUIZ

⊠: christian.chiroque@pucp.edu.pe / cchiroque@analistasperu.com www.christianchiroque.com

PERFIL

Licenciado en Ciencia Política y Gobierno y candidato a Maestro en Gerencia Social, con mención en Gerencia de Programas y Proyectos de Desarrollo, por la Pontificia Universidad Católica del Perú. Especialista en Estadística Aplicada por la Escuela Nacional de Estadística e Informática y docente PUCP.

Experiencia como Especialista en Investigación Cuantitativa para estudios sociales para proyectos de inversión, especialmente relacionados al sector minería, hidrocarburos y construcción. Se ha desempeñado como consultor en diversos estudios de diagnóstico social y líneas de base en distintas regiones del país (especialmente en Arequipa, Apurímac, Huancavelica, Pasco y Áncash), comprendiendo tanto trabajo de campo como de gabinete.

Áreas de interés: Gestión social, gobernabilidad, acción colectiva y conflictos sociales y métodos cuantitativos aplicados.

ESTUDIOS

✓ Maestría en Gerencia Social – (2020)

Mención en Gerencia de Programas y Proyectos de Desarrollo Escuela de Postgrado Pontificia Universidad Católica del Perú - PUCP

✓ Licenciado en Ciencia Política y Gobierno - (2016)

Facultad de Ciencias Sociales Pontificia Universidad Católica del Perú - PUCP

✓ Especialista en Estadística Aplicada – (2016)

Escuela Nacional de Estadística e Informática

✓ Diplomado de Especialización en Office CIBERTEC

EXPERIENCIA PROFESIONAL

ESPECIALISTA EN INVESTIGACIÓN CUANTITATIVA

Diciembre 2014 – actualidad

Unidad de Análisis y Monitoreo V&C Analistas para la Inversión y el Desarrollo

✓ Encargado de seguimiento y evaluación periódica de los niveles de riesgo social para proyectos de inversión públicos y privados. Experiencia en trabajo de gabinete

- y trabajo de campo en unidades de la Compañía de Minas Buenaventura (a nivel nacional), Antamina, Xstrata, La Zanja, Proyecto Zafranal, entre los principales.
- ✓ Diseño de instrumentos de gestión social en base a información recogida en campo de unidades y proyectos de diversas empresas: líneas de base socioeconómicas, mapa de actores dinámicos, análisis de percepciones, matriz de riesgo social, matriz de incidentes sociales, análisis de medios y análisis de coyuntura.
- ✓ Asesoría en procesos de planificación estratégica y gestión corporativa: diseño de Balanced Scorecard de asuntos sociales para empresas mineras (metodología y aplicación de indicadores), diseño de Polígono Social (Indicadores de entorno social de unidades y proyectos mineros), tableros de control.
- ✓ Amplio trabajo de campo en zonas altoandinas con comunidades campesinas: Arequipa, Huancavelica, Apurímac, Áncash, Pasco entre las principales.

ASESOR Junio – Agosto 2016

Comisión de Transferencia de Gobierno Presidencia del Consejo De Ministros PCM

- ✓ Construcción, procesamiento y análisis de base de datos con información sobre los casos de conflictividad social identificados en todo el país.
- ✓ Elaboración de propuesta de lineamientos de política para la construcción de la política nacional de gestión de conflictos sociales en el periodo 2016 2021

ASISTENTE DE MONITOREO

Julio 2013 – Diciembre 2014

Componente de Medición y Evaluación Comisión de Alto Nivel Anticorrupción CAN Presidencia del Consejo De Ministros PCM

- ✓ Construcción de base de datos para el monitoreo del Plan Nacional de Lucha contra la corrupción 2012 - 2016
- ✓ Implementación del Observatorio de Riesgos de Corrupción

ASISTENTE DE ANÁLISIS SOCIOPOLÍTICO

Febrero – Junio 2013

Unidad de Análisis y Monitoreo V&C Analistas para la Inversión y el Desarrollo

- ✓ Seguimiento y evaluación de los niveles de riesgo social para empresas extractivas en el rubro minero. Experiencia en trabajo de gabinete y trabajo de campo en Unidades de la Compañía de Minas Buenaventura (a nivel nacional), Xstrata Tintaya (Espinar), Barrick, Antamina.
- ✓ Construcción de base de datos sobre temas relacionados a la gestión social de proyectos de inversión.

PRACTICANTE DE ASUNTOS SOCIALES

Diciembre 2011 – Abril 2012

Superintendencia de Asuntos Sociales Compañía de Minas Buenaventura SAA

- ✓ Elaboración de herramientas de gestión social para la superintendencia de asuntos sociales: mapa de actores, matriz de riesgos sociales, sistema de gestión de compromisos sociales.
- ✓ Elaboración de diagnósticos sociales para la construcción de Planes de Desarrollo Sostenible en las comunidades campesinas del área de influencia de la Unidad Orcopampa, provincia de Castilla, región Arequipa.

TRABAJO DE CAMPO

REGIÓN	PROVINCIA	DISTRITO	Servicio	Empresa	
Arequipa	Castilla	Orcopampa	Monitoreo periódico de situaciones de riesgo para la Unidad Minera Orcopampa (2012)	Buenaventura	
	Caylloma	Tapay, Lari, Madrigal, Chivay	Monitoreo periódico de situaciones de riesgo para los proyectos mineros Gaby y Mayra (2015- 2020)	Buenaventura	
	Caravelí	Bella Unión	Estudio de percepciones sobre la actividad minera pasada y actual en el distrito de Bella Unión (2015)	Buenaventura	
	Caylloma	Majes, Lluta, Uraca – Corire y Huancarqui	Monitoreo de riesgos sociales y análisis de mapa de actores para el Proyecto Zafranal (2016-2017; 2019)	Zafranal	
Áncash	Huaraz y Ocros	Cochabamba y Ocros	Antecedentes y perspectivas para la actividad minera en las comunidades de Cochabamba y Ocros (2018)	Buenaventura	
	Bolognesi y Recuay	Pampas Chico, Cajacay, Chiquian,	Antecedentes y perspectivas para la actividad minera en las comunidades de Huambo, Pampas Chico, Cajacay y Chiquián (Proyecto San Andrés, 2018)	Buenaventura	

REGIÓN	PROVINCIA	DISTRITO	Servicio	Cliente
Huancavelica	Angaraes	Ccochaccasa	Estudios periódicos de diagnóstico social, percepciones sobre la actividad minera, diseño de estrategias de intervención y negociación en las comunidades de Ccochaccasa, Palcas y Mimosa (Unidad Julcani, 2015 - 2020)	Buenaventura
Pasco	Daniel Alcides Carrión	Yanahuanca	Monitoreo periódico de situaciones de riesgo en las comunidades de Huachus y Rabí (Proyecto Yumpag 2015 -2020)	Buenaventura
	Pasco	Cerro de Pasco	Estudios periódicos de diagnóstico social, percepciones sobre la actividad minera en las comunidad de Santa Rosa de Colquijirca, Smelter y Huaraucaca (El Brocal, 2018-2020)	Buenaventura
Apurímac	Antabamba	Juan Espinoza Medrano	Monitoreo periódico de situaciones de riesgo en las comunidades de Mollebamba, Antabamba, Molloco, Silco, Calcauso y Vito (Proyecto Trapiche, 2016- 2020)	Buenaventura
Ayacucho	Lucanas	San Pedro y Puquio	Estudios de diagnóstico social, percepciones sobre la actividad minera en las comunidades de Para y San Pedro (Proyecto Ccelloccasa, 2018)	Buenaventura

EXPERIENCIA ACADÉMICA

PONTIFICIA UNIVERSIDAD CATÓLICA DEL PERÚ

Facultad de Ciencias Sociales

- ✓ Pre-docente de Estadística Aplicada para el Análisis Político 1 (2018 actualidad)
- ✓ Pre-docente de Estadística Aplicada para el Análisis Político 2 (2020-2)

PONTIFICIA UNIVERSIDAD CATÓLICA DEL PERÚ

Escuela de Gobierno y Políticas Públicas

✓ Investigador miembro del Laboratorio de Políticas Públicas y Gestión Pública. 2014

UNIVERSIDAD NACIONAL MAYOR DE SAN MARCOS

Facultad de Derecho y Ciencia Política

- ✓ Asistente de Cátedra Curso Pregrado FORMULACIÓN DE PROYECTOS POLÍTICOS. 04/2014-12/2014
- ✓ Asistente de Docencia Diplomado de Gestión Pública y Gestión por Resultados. 01-03/2014
- ✓ Asistente de Docencia Taller de Análisis y Política Públicas. 02/2013

PUBLICACIONES

Chiroque, Christian

2018

"Alcances y limitaciones de los mecanismos de coordinación gubernamental en la política anticorrupción: El caso de la Oficina de Fortalecimiento Ético y Lucha contra la Corrupción en SUNAT". En: Revista de Ciencia Política y Gobierno. Lima: PUCP

Chiroque, Christian

2014

"Construyendo Gobernanza Climática: Identificando los riesgos de corrupción en la gestión de recursos naturales". En: *Argumentos. Revista de Análisis Social del Instituto de Estudios Peruanos IEP.* Año 8, N° 4. Lima: IEP

Comisión de Alto Nivel Anticorrupción – Presidencia del Consejo de Ministros

2014 Lineamientos para la elaboración de Planes Anticorrupción. Lima: CAN. (Asistente en la preparación del documento de política)

CONOCIMIENTOS INFORMÁTICOS

- ✓ Software estadístico:
 - o **R** (Avanzado)
 - Stata 13 (Avanzado)
 - SPSS (Avanzado)
- ✓ Programación:
 - o GitHub
- ✓ Análisis georreferenciado con ArcGIS (Avanzado)
- ✓ Visualización de datos y Dashboard: Google Data Studio y Power BI
- ✓ Microsoft Office (Avanzado)
- ✓ Gestores Bibliográficos: EndNote y Zotero

IDIOMAS

- ✓ Inglés (Avanzado)
 Instituto de Idiomas "Británico" 2017
- ✓ Quechua (Intermedio)

INFORMACIÓN ADICIONAL

- ✓ Curso de negociación, diálogo y comunicación política
 - Escuela Electoral y de Gobernabilidad.
 - Jurado Nacional de Elecciones, Abril 2013
- ✓ Creador de Data Política: espacio para la divulgación de conocimiento relacionado a la estadística aplicada al análisis político y social.
 - **Link:** https://www.youtube.com/channel/UCjsP5ejsSyUchR12oA96J3A?
- ✓ Cofundador de Leyendo el Poder: Grupo de discusión y debate sobre teorías de la Ciencia Política y Estudios Internacionales.

Link: www.leyendoelpoder.com